臺灣士林地方法院民事裁定
111年度消債清字第18號
債  務  人  謝孟志  000000000000000
法定代理人  謝幸伶律師
上列債務人聲請清算事件，本院裁定如下： 
   主  文
債務人應於本裁定送達後二十日內，預納郵務送達費新臺幣伍仟
捌佰捌拾元，並補提如附件所示文件、資料及說明到院。
    理  由
一、按聲請更生或清算不合程式或不備其他要件者，法院應以裁
    定駁回之，但其情形可以補正者，法院應定期間先命補正，
　　消費者債務清理條例（下稱消債條例）第8條定有明文。次
    按聲請更生或清算，徵收聲請費新臺幣（下同）1,000元；
    郵務送達費及法院人員之差旅費不另徵收，但所需費用超過
    應徵收之聲請費者，其超過部分，依實支數計算徵收；前項
    所需費用及進行更生或清算程序之必要費用，法院得酌定相
    當金額，定期命聲請人預納之，逾期未預納者，除別有規定
    外，法院得駁回更生或清算之聲請，消債條例第6條定有明
    文。又債務人聲請清算時，所提出之財產及收入狀況說明書
    ，應表明下列事項，並提出證明文件：一、財產目錄，並其
    性質及所在地。二、最近5年是否從事營業活動及平均每月
    營業額。三、收入及必要支出之數額、原因及種類。四、依
    法應受債務人扶養之人；法院裁定開始清算程序前，得依職
    權訊問債務人，並得定期命債務人據實報告清算聲請前2年
    內財產變動之狀況；債務人違反前項報告義務者，法院得駁
    回清算之聲請，消債條例第81條第1項、第4項、第82條分別
    定有明文。
二、債務人聲請清算，有預納郵務送達費之必要，依債權人及債
    務人總人數，以每人20次，每次郵務送達費43元估算，並扣
    除已繳納之聲請費1,000元，應預納5,880元【計算式：（7＋
    1）×43×20－1,000＝5,880）；又債務人漏未提出如附件所示
    文件、資料及說明到院，爰定期命補正，特此裁定。
中　　華　　民　　國　　111 　年　　3 　　月　　24　　日
                  民事第三庭  法　官　陳世源
以上正本係照原本作成。
本件裁定不得抗告。　　　　　　　　
中　　華　　民　　國　　111 　年　　3 　　月　　25　　日
                              書記官  吳婉萱
附件：
　　1.提出債務人110年綜合所得稅各類所得資料清單。
　　2.是否有繫屬中之訴訟或強制執行程序(例如扣薪)暨其繫屬
      法院、股別及案號。
　　3.聲請前2年間有無處分債務人名下財產並陳報聲請前2年間
      財產變動狀況(例如處分不動產、黃金、珠寶、償還債務
      、變更保險要保人、解約保單等)。
　　4.提出債務人名下機車車號000-000及BNO-906之行照影本、
      車輛目前價值及估價報告。如已報廢或註銷，應提出相關
      證明文件。債務人是否有車貸？如有，請陳報車貸數額及
      公司名稱。
　　5.說明債務人尚積欠機車罰單數額，何以未列入債權人清冊
      ？如尚未清償完畢，請更正債權人清冊並列出現債權額。
　　6.債務人應提出自108年12月起迄今所有金融機構及郵局之
      存摺封面及內頁影本（應補登存摺至本裁定送達日）。
　　7.提出債務人於臺灣集中保管結算所股份有限公司保管劃撥
      帳戶往來證券商、股票餘額、異動表等相關資料（請逕向
      集保公司申請），投資交易明細及投資證明文件，陳報所
      投資之基金淨額。及自108年12月起迄今所有證券戶存摺
      、證券交割款匯入匯出之帳戶存摺封面及內頁完整影本（
      應補登至本裁定送達日）、上開證券戶所屬公司出具之客
      戶庫存餘額表影本。 
　　8.提出以債務人為要保人之商業保險契約書（含人壽保險、
      年金保險、投資型保險），並說明投保內容、是否辦理保
      單質借、現有保單價值準備金、每月支出保險費之金額（
      併提出繳費收據或轉帳證明）。
　　9.按時間順序，列表說明自108年12月起迄今，所有工作內
      容、來源（即僱主）、實際收入金額，及提出自108年12
      月起迄今薪資單影本及薪資轉帳存摺內頁影本（二者皆須
      提出），並說明除每月應領薪資外，是否尚領有年終及三
      節獎金、津貼、補助及金額。
　 10.提出相關證明文件，說明債務人有無領取任何社會補助或
      津貼（例如：低收入戶補助、殘障津貼、房租津貼等）及
      金額若干。若未申請，或雖申請惟不符資格，應說明未申
      請或不符資格之原因。
　 11.說明聲請前2年內是否曾領取資遣費、退休金、勞保失業
      給付及金額？是否已向勞工保險局申請領取勞保老年給付
      ，請領之日期、方式、金額及用途？並提出受領勞保給付
      之匯款帳戶存摺，自受領時起迄今之內頁明細（應補登存
      摺至本裁定送達日）。　
　 12.說明債務人戶籍地與債務人之關係，設籍之原因、戶籍地
      之房地為何人所有，並提出第一類建物謄本。如現居地為
      承租，應提出租賃契約影本，並說明房屋坪數、所有居住
      成員及如何分擔相關居住費用？
 　13.提出受扶養人全戶最新戶籍謄本（記事欄勿省略）、109
      至110年度綜合所得稅各類所得資料清單及財產歸屬資料
      清單。另應說明其等目前有無工作，及提出收入證明影本
      。
 　14.提出受扶養義務人家族系統表及所有扶養義務人之最新勞
      保被保險人投保資料表、收入證明文件（綜合所得稅各類
      所得資料清單、薪水帳戶存摺或薪資單影本），及最新財
      產歸屬資料清單，並說明其收入狀況，如何分擔扶養費用
      ，及實際支出之扶養費，若未支出，應釋明其未能支出之
      原因。
　 15.依債務人財產收入狀況報告書內，聲請前二年收入加上所
      領各項補助合計1,583,170元，惟支出高達2,080,380元，
      明顯入不敷出，應說明債務人如何支付超出部分支出金額
      並提出證明文件。　
　 16.依債務人所提之士林社新里郵局之存摺內頁影本，說明行
      政院每月匯入數筆金額之原因為何?